【裁判字號】    95,訴,3172
【裁判日期】    951027
【裁判案由】    清償借款
【裁判全文】
臺灣高雄地方法院民事判決              95年度訴字第3172號
原      告  玉山商業銀股份有限公司
                    號
法定代理人  乙○○
訴訟代理人  丁○○
被      告  甲○○
            丙○○
當事人間請求清償借款事件，本院於民國95年10月25日言詞辯論
終結，判決如下：
    主  文
被告應連帶給付原告新臺幣壹佰參拾柒萬陸仟肆佰陸拾壹元，及
自民國九十二年一月三日起至清償日止，按週年利率百分之八點
八三計算之利息，暨自民國九十二年一月三日起至清償日止，按
上開利率百分之二十計算之違約金。
訴訟費用由被告連帶負擔。
本判決第一項於原告以新臺幣肆拾伍萬玖仟元為被告供擔保後，
得假執行。
    事實及理由
一、原告主張：被告甲○○於民國86年8 月28日邀同被告丙○○
    為連帶保證人向原告借款新臺幣（下同）3,000,000 元。雙
    方約定借款期間自86年8 月28日起至106 年8 月28日止共20
    年，借款本息之償還，自86年9 月份起於每月28日，依年金
    法按月攤還本息，各次定額償還，逾期還本或付息時，逾期
    在6 個月內者，按上開利率百分之10，超過6 個月者，按上
    開利率百分之20加計違約金。如債務不依約付息或清償本金
    時，經原告發出通知或催告時，即喪失一切債務之期限利益
    ，全部債務視為到期。嗣被告甲○○不依約清償本息，經原
    告發出通知或催告，視為全部到期，原告乃向本院聲請拍賣
    抵押物後，尚有如主文第1 項所示之金額仍未受償，爰依消
    費借貸及連帶保證之法律關係，提起本訴。並聲明：求為判
    決如主文第1 項所示，並願供擔保請准宣告假執行。
二、被告甲○○、丙○○辯稱：並無款項足以清償債務等語。並
    聲明：求為判決駁回原告之訴及假執行之聲請。
三、原告主張之事實，業據其提出借款契約、交易明細查詢、被
    告台輪公司變更登記表影本各1 份、授信約定書影本3 份為
    證，被告對於原告主張之事實，於言詞辯論時均不爭執，依
    民事訴訟法第280 條第1 項之規定，視同自認，原告之主張
    ，自堪信為真正。
四、按稱消費借貸者，謂當事人一方移轉金錢或其他代替物之所
    有權於他方，而約定他方以種類品質、數量相同之物返還之
    契約；借用人應於約定期限內，返還與借用物種類、品質、
    數量相同之物；遲延之債務，以支付金錢為標的者，債權人
    得請求依法定利率計算之遲延利息，但約定利率較高者，仍
    從其約定利率；當事人得約定債務人於債務不履行時，應支
    付違約金，民法第474 條第1 項、第478 條前段、第233 條
    第1 項、第250 條第1 項分別定有明文。次按，稱保證者，
    謂當事人約定，一方於他方之債務人不履行債務時，由其代
    負履行責任之契約；保證債務，除契約另有訂定外，包含主
    債務之利息、違約金、損害賠償及其他從屬於主債務之負擔
    ，民法第739 條、第740 條亦有明文。又按，保證債務之所
    謂連帶，係指保證人與主債務人負同一債務，對於債權人各
    負全部給付之責任者而言，此就民法第272 條第1 項規定連
    帶債務之文義參照觀之甚明（最高法院45年臺上字第1426號
    判例參照）。查本件被告甲○○不依約清償本息，經原告發
    出通知或催告，視為全部到期，原告向本院聲請拍賣抵押物
    後，尚有如主文第1 項所示之金額仍未受償，揆諸前開規定
    ，被告甲○○自應清償尚欠之本金、利息及違約金，而被告
    丙○○為被告甲○○前開借款之連帶保證人，依上開規定及
    說明，亦應就上述借款，與被告甲○○負連帶清償之責任。
    至被告雖以前揭情詞置辯，惟按，債務人無為一部清償或緩
    期清償之權利，民法第318 條第1 項定有明文，被告自均不
    得以並無款項足以清償債務，據為一部清償或緩期清償之理
    由，被告上開辯解，均不足採。從而，原告依消費借貸及連
    帶保證之法律關係，請求被告連帶給付如主文第1 項所示之
    本金、利息及違約金，洵屬有據，應予准許。
五、原告陳明願供擔保請准宣告假執行，核無不合，爰酌定相當
    擔保金額准許之。
六、據上論結，本件原告之訴為有理由，依民事訴訟法第85條第
    2 項、第390 條第2 項，判決如主文。
中    華    民    國    95    年    10    月    27    日
                  民事第三庭  法  官  伍逸康
上為正本係照原本作成。
如不服本判決，應於送達後20日內，向本院提出上訴狀並表明上
訴理由，如於本判決宣示後送達前提起上訴者，應於判決送達後
10日內補提上訴理由書（須附繕本）。
中    華    民    國    95    年    10    月    27    日
                              書記官  王淑娟


司法院資訊處製作；財團法人民間司法改革基金會備份。
